# 股份支付费用是否需要摊销

提问人：sharon19732009 时间：2017-03-17 11:18:15
陈老师，IPO企业股份支付遇到一个问题。大股东向员工持股平台转让股权，约定在上市前员工不可以离职，若离职则股份收回。请问股份支付的费用是一次性计入损益还是要分摊。如果要分摊，是否需要预计上市时间，如果上市时间发生变化费用摊销该如何处理？谢谢！

回答人：chenyiwei
理论上应当预计上市时间，以授予日至预计上市日之间的期间作为等待期，并且其间每个资产负债表日还需对等待期的长短进行会计估计的复核和变更。但实际操作中，因为IPO股份支付很多不规范，不一定能满足在等待期内摊销费用的条件。

提问人：4 杯茶 时间：2017-07-04 11:38:38
那实物操作上，是应该一次性计入费用，还是预估上市期，分期摊销？

回答人：chenyiwei
看具体操作中股份支付个案的规范程度，以及日后回收股份的价格是否等于原授予价格，导致提前离职的激励对象事实上不能从该计划中获取任何收益。但在实际操作中，对IPO申报期内股份支付的费用分摊问题要从严。